【裁判字號】    98,審易,1434
【裁判日期】    980728
【裁判案由】    竊盜
【裁判全文】
臺灣高雄地方法院刑事判決            98年度審易字第1434號
公  訴  人  臺灣高雄地方法院檢察署檢察官
被      告  甲○○
上列被告因竊盜案件，經檢察官提起公訴（98年度偵字第2500號
），嗣因被告就被訴事實為有罪之陳述，本院依簡式審判程序審
理，判決如下：
    主  文
甲○○犯踰越安全設備竊盜罪，處有期徒刑伍月，如易科罰金，
以新臺幣壹仟元折算壹日。又犯踰越牆垣夜間侵入住宅竊盜罪，
處有期徒刑陸月，如易科罰金，以新臺幣壹仟元折算壹日。應執
行有期徒刑玖月，如易科罰金，以新臺幣壹仟元折算壹日。緩刑
貳年，緩刑期間付保護管束，並應向公庫支付新臺幣萬元。
    事  實
一、甲○○意圖為自己不法所有，（一）於民國98年1 月13日凌
    晨4 時許，騎乘車牌號碼YCT-982 號重型機車行經位於高雄
    縣鳳山市○○街27巷4 號丙○○之住處外，以徒手伸入圍牆
    上鐵欄杆之安全設備，竊取晾在庭院欄杆上丙○○所有之紫
    色內衣1 件、長袖上衣4 件（價值約新臺幣【下同】6,000
    元），得手後，遂騎乘機車離去。（二）於同日凌晨5 時45
    分許之夜間，騎乘上開機車行經位於高雄市○○區○○路22
    巷7 號乙○○之住處外，另行起意，翻身踰越上址之牆垣，
    侵入乙○○住宅之庭院內，徒手竊取該處庭院竹竿上藍色衣
    架吊掛之乙○○所有內褲4 件、內衣3 件、襪子4 雙（價值
    約3,000 元），得手後，正欲騎乘機車離去之際，為上址住
    戶陳俊碩發現逮捕並報警處理，始悉上情。另甲○○於有偵
    查犯罪職權之機關尚不知何人竊取丙○○財物前，向處理之
    員警坦承有上開竊盜丙○○財物之事實，自首並願接受裁判
    。
二、案經高雄市政府警察局苓雅分局報告臺灣高雄地方法院檢察
    署檢察官偵查起訴。
    理  由
一、本件被告甲○○所犯之罪，為死刑、無期徒刑、最輕本刑為
    3 年以上有期徒刑以外之罪，其於準備程序進行中，就被訴
    事實為有罪之陳述，經本院告知簡式審判程序之旨，並聽取
    檢察官及被告之意見後，裁定進行簡式審判程序。
二、上開犯罪事實，業經證人即被害人丙○○、乙○○於警詢及
    偵查中之證述明確，並與目擊證人陳俊碩於警詢之證述相符
    ，復有高雄市政府警察局苓雅分局扣押及搜索筆錄、扣押物
    品目錄表各1 份、贓物認領保管單共2 份、被竊物品照片共
    5 張、證人丙○○位於高雄縣鳳山市○○街27巷4 號之住處
    照片共2 張在卷可稽，復據被告於本院審理中坦承上情不諱
    ，足認被告之自白與事實相符，足堪採信。從而，本件事證
    明確，被告犯行，洵堪認定，應依法論科。
三、按「被告於夜間至某姓住宅，推窗伸手入室，竊取衣物，雖
    其身體未侵入住宅，尚難論以於夜間侵入住宅竊盜罪名，但
    其竊盜之手段，既已越進窗門，安使他人窗門安全之設備失
    其防閑之效用，自應構成刑法第321 條第1 項第2 款之罪」
    ；次按刑法第321 條第1 項第2 款所謂之安全設備，係指依
    社會通常觀念足認為防盜之設備而言；又按住宅中即使又分
    有各種用途之工作室、健身房、陽台、花室等處，然就其整
    體觀察，均與生活起居之怡神養性、身心健全發展有密切之
    關係，自應認為各該處所均屬住宅之一部，最高法院41年台
    非字第38號、55年台上字第547 號、82年台上字第1809號判
    例分別著有明文，是就犯罪事實（一）部分，被害人丙○○
    住處圍牆上鐵欄杆，依社會通常觀念當足認為係屬防盜設備
    作用，被告徒手伸入欄杆竊取欄杆內庭院之被害人丙○○財
    物，揆諸上開最高法院判例要旨，其竊盜之手段，已越進欄
    杆，使他人安全設備失其防閑之效用，足堪認定；就犯罪事
    實（二）之部分，被告既以身體翻越牆垣，並侵入牆垣內之
    被害人庭院中，就整體觀察而言，該庭院應與住宅有密切關
    係，揆諸上開最高法院判例要旨，足堪認定該庭院屬住宅之
    一部。再被告侵入被害人乙○○住宅之時間為98年1 月13日
    凌晨5 時45分許為夜間，有中央氣象局網頁- 天文星象- 日
    出日末時刻表1 份在卷可證，是被告就犯罪事實欄（一）所
    為，係犯刑法第321 條第1 項第2 款之加重竊盜罪；就犯罪
    事實（二）所為，係犯刑法第321 條第1 項第1 款、第2 款
    之加重竊盜罪。起訴意旨就犯罪事實（二）之部分漏未論及
    尚成立同條第1 款之夜間侵入住宅竊盜，惟此部分已經起訴
    事實載明，為起訴效力所及，本院自應予以審理，附此敘明
    。復按刑法第321 條第1 項所列各款為竊盜之加重條件，如
    犯竊盜罪兼具數款加重情形時，因竊盜行為只有一個，仍只
    成立一罪，不能認為法律競合或犯罪競合，最高法院69年台
    上字第3945號判例要旨可資參照，準此，本件被告就犯罪事
    實欄（二）之犯行，係一竊盜行為，而同時具備刑法第321
    條第1 項第1 款夜間侵入住宅及同條項第2 款踰越牆垣之加
    重條件，揆之上開最高法院判例要旨，應認被告犯罪事實欄
    （二）之犯行僅成立加重竊盜一罪。被告所犯上開2 罪間，
    犯意各別、行為互殊，應與分論併罰。被告於有偵查犯罪權
    限之機關及公務員發覺其犯罪前，旋即主動向高雄市政府警
    察局苓雅分局員警自承前揭犯罪事實欄（一）之犯行，進而
    接受裁判等情，有該調查筆錄、本院公務電話紀錄、本院審
    判筆錄在卷可考，是被告之行為當認合於自首要件，爰依刑
    法第62條前段之規定，就此部分減輕其刑。
四、爰審酌被告未知約束自己，於凌晨4 、5 時之深夜時間，趁
    人熟睡之際竊取女性之衣物，所為顯不可取，惟其犯後坦承
    犯行，態度尚可，所竊物品係穿著過之女用衣物，並均經警
    查獲而返還，被害人丙○○、乙○○所受損失非鉅，再被告
    已於偵查中向被害人2 人道歉，且與被害人2 人皆達成和解
    ，茲有和解書1 份在卷可查，犯後尚有悔意及其家境勉持等
    一切情狀，分別量處如主文所示之刑，並定應執行刑及諭知
    易科罰金之折算標準。又現行刑法第41條第2 項，關於數罪
    併罰，數宣告刑均得易科罰金，而定應執行刑逾6 個月者，
    排除適用同條第1 項得易科罰金之規定部分，因與憲法第23
    條規定有違，並與司法院釋字第366 號解釋意旨不符，應自
    98年6 月19日司法院釋字第662 號解釋公布之日起失其效力
    （司法院釋字第662 號解釋參照），是本件被告所犯上開2
    罪，均得易科罰金，雖經本院定應執行之刑逾6 個月，仍應
    諭知易科罰金之折算標準，附此敘明。
五、末被告前雖因強盜等案件（加重竊盜、準強盜），經本院以
    89年度訴字第2820號判處有期徒刑1 年5 月、8 月，應執行
    有期徒刑2 年，緩刑3 年確定，惟其緩刑期滿未經撤銷，有
    臺灣高等法院被告前案紀錄表在卷可稽，是其刑之宣告依刑
    法第76條之規定，已失其效力，視為未受刑之宣告，是其因
    一時失慮，致罹刑章，事後坦承犯行，且與被害人2 人均達
    成和解，尚具悔意，其經此刑之宣告後，應知警惕而無再犯
    之虞，本院因認暫不執行其刑為當，爰併予宣告緩刑2 年，
    以啟自新。並考量被告於夜間侵入住宅、踰越牆垣及安全設
    備竊盜，對社會大眾居住安全之危害性非輕，應課予一定之
    負擔，以示警惕，被告亦表示願意向公庫支付3 萬元及本件
    所諭知緩刑期間為2 年等一切情狀，併依刑法第74條第2 項
    第4 款諭知被告應向公庫支付3 萬元。又為使被告於緩刑期
    間，不致再行誤觸法網，促使被告增進相關法律常識，促使
    被告日後得以知曉尊重法治之觀念，爰於被告受緩刑宣告之
    期間，另付保護管束，以維法治。
據上論斷，應依刑事訴訟法第273 之1 第1 項、第299 條第1 項
前段，刑法第321 條第1 項第1 款、第2 款、第41條第1 項前段
、第62條、第51條第5 款、第74條第1 項第1 款、第2 項第4 款
、第93條第1 項前段，判決如主文。
本案經檢察官丁○○到庭執行職務。
中    華    民    國    98    年    7     月    28    日
                  刑事第十庭  法  官  梁淑美
以上正本證明與原本無異。
如不服本判決應於收受本判決後10日內向本院提出上訴書狀，並
應敘述具體理由，如未敘述上訴理由者，應於上訴期間屆滿後20
日內補提理由書狀於本院（均須按他造當事人之人數附繕本）「
切勿逕送上級法院」。
中    華    民    國    98    年    7     月    28    日
                              書記官  林豐富
附錄本案論罪科刑法條：
中華民國刑法第321條
（加重竊盜罪）
犯竊盜罪而有左列情形之一者，處 6 月以上、 5 年以下有期
徒刑：
一、於夜間侵入住宅或有人居住之建築物、船艦或隱匿其內而
    犯之者。
二、毀越門扇、牆垣或其他安全設備而犯之者。
三、攜帶兇器而犯之者。
四、結夥三人以上而犯之者。
五、乘火災、水災或其他災害之際而犯之者。
六、在車站或埠頭而犯之者。
前項之未遂犯罰之。


司法院資訊處製作；財團法人民間司法改革基金會備份。
